臺灣屏東地方法院刑事判決　　　　　　　100年度易字第832號
公　訴　人　臺灣屏東地方法院檢察署檢察官
被　　　告　石定萍
上列被告因違反毒品危害防制條例案件，經檢察官提起公訴（
100 年度毒偵字第983號），本院判決如下：
    主  文
石定萍施用第二級毒品，累犯，處有期徒刑伍月，如易科罰金，
以新臺幣壹仟元折算壹日。
    犯罪事實及理由
一、犯罪事實：
（一）石定萍前因施用毒品案件，經裁定送觀察、勒戒後，認有
      繼續施用毒品之傾向，再經裁定送強制戒治，嗣因強制戒
      治已滿6 月，經評定戒治處遇成效合格，無繼續強制戒治
      之必要，而於民國97年12月11日停止戒治執行完畢。另因
      違反家庭暴力防治法案件，經法院判處有期徒刑3 月確定
      ，經減刑為有期徒刑1 月15日，而於97年12月12日徒刑易
      科罰金執行完畢。詎猶不知悔改，明知甲基安非他命係屬
      第二級毒品，不得持有及施用，仍基於施用第二級毒品甲
      基安非他命之犯意，於100 年3 月15日15時40分許採尿前
      回溯120 小時內之某時點（不含公權力拘束自由期間），
      在不詳處所施用第二級毒品甲基安非他命1 次。嗣於100
      年3 月15日15時20分許，為警通知到場，復徵得其同意後
      採尿送驗，檢出甲基安非他命陽性反應，始知悉上情。
（二）案經屏東縣政府警察局屏東分局報告臺灣屏東地方法院檢
      察署檢察官偵查起訴。
二、證據名稱：
（一）屏東縣政府警察局屏東分局真實姓名對照表1 紙。
（二）台灣檢驗科技股份有限公司報告編號為KH/2011/00000000
      號濫用藥物尿液檢驗報告1 紙。
（三）臺灣高等法院被告前案紀錄表1 份。
三、被告雖辯稱：伊並無施用毒品，被起訴的這次伊驗尿前有吃
    醫院的藥，警員曾要伊試看看別吃藥驗看看，伊之前有試過
    ，驗出來就沒有毒品反應，伊有高血壓、心臟病、慢性胰臟
    炎，長期在吃藥云云，並提出其至醫院看診時醫師所開立數
    種藥袋欲為證明。惟查依濫用藥物尿液檢驗作業準則第18
    條第1 項第1 款規定，可認定有施用甲基安非他命之確認檢
    驗標準則為甲基安非他命濃度大於或等於500ng/ml且安非他
    命濃度大於或等於100ng/ml，而被告於100 年3 月15日15時
    40分許於警局採尿後送驗之結果，其安非他命、甲基安非他
    命濃度分別為840 、4810ng/ml ，有台灣檢驗科技股份有限
    公司報告編號為KH/2011/00000000號濫用藥物尿液檢驗報告
    可稽，被告尿液中甲基安非他命濃度較可確認檢驗之標準高
    達9 倍多（安非他命濃度亦高於100ng/ml甚多），及依行政
    院衛生署管制藥品管理局95年5 月10日管檢字第0950004893
    號函所示，所謂「偽陽性」係指尿液中不含某成分，而檢驗
    顯示含有該成分之現象，尿液初步篩檢採用免疫學法，因結
    構類似之成分亦可能產生反應，而呈「偽陽性」，但以氣相
    層析質譜儀法（GC／MS）進行確認，不致有「偽陽性」發生
    ，此為本院職務上知悉之事項；則依上開台灣檢驗科技股份
    有限公司濫用實驗室之濫用藥物尿液檢驗報告內容，被告尿
    液既經氣相層析質譜儀法（GC／MS）進行確認，顯示其尿液
    確實存在甲基安非他命成份，自無「偽陽性」反應之可能，
    被告於該次尿液檢驗當日或數日前確有施用毒品甲基安非他
    命，洵可認定。且甲基安非他命為化學合成物，其化學式相
    當複雜，一般欲製作毒品甲基安非他命者，需準備諸多原料
    （如麻黃鹼）及化學物，經滷化、氫化、純化等數種複雜階
    段才可製成，製成之甲基安非他命作用則係作為興奮、提神
    使用，此亦為本院職務上知悉之事項，故縱使被告真有因高
    血壓、心臟病、慢性胰臟炎等至醫院看診並經醫師開立數種
    藥物使用，但該等藥物即使合併使用，衡情亦絕不可能會合
    成為化學性相當複雜之甲基安非他命（否則製毒者大可依此
    製造，何需辛苦準備諸多原料及工具），並依被告所提供藥
    物所記載之適應症狀可知，該等藥物係作為治療高血壓、心
    血管疾病、糖尿病、預防中風、睡眠障礙、鎮靜等使用，既
    係用於降血壓、鎮靜等之用，亦不可能會於合併使用後轉變
    成甲基安非他命成分之興奮、提神之用，故被告上述所辯，
    顯係卸責之詞不足採信。
四、按甲基安非他命係毒品危害防制條例第2 條第2 項第2 款所
    定之第二級毒品，不得非法持有、施用。而被告前因施用毒
    品案件，經裁定送觀察、勒戒後，認有繼續施用毒品之傾向
    ，再經裁定送強制戒治，嗣因強制戒治已滿6 月，經評定戒
    治處遇成效合格，無繼續強制戒治之必要，而於97年12月11
    日停止戒治執行完畢，有臺灣高等法院被告前案紀錄表在卷
    可稽，被告於上開強制戒治執行完畢後，5 年內再為本件施
    用第二級毒品犯行，自應依法論罪科刑。核被告所為，係犯
    毒品危害防制條例第10條第2 項之施用第二級毒品罪。被告
    持有第二級毒品之低度行為，應為其施用第二級毒品之高度
    行為所吸收，不另論罪。被告有事實欄所列前揭犯罪前科紀
    錄，有臺灣高等法院被告前案紀錄表可稽，被告受有期徒刑
    之執行完畢，五年以內故意再犯本件有期徒刑以上之罪，構
    成累犯，應依刑法第47條第1 項規定加重其刑。爰審酌被告
    施用毒品行為於本質上係屬自我戕害行為，反社會性之程度
    應屬較低；惟施用毒品，不僅足以戕害其個人身心，且極易
    滋生其他犯罪，惡化治安甚重，嚴重損及公益，且被告前經
    觀察勒戒、強制戒治之執行等助其戒除毒品，仍再為本案施
    用第二級毒品犯行，顯見其不思悔改，自制力亦顯不佳，上
    開施用毒品行為並構成累犯應加重其刑，並兼衡其素行、現
    有肢體中度障礙（參被告提出之中華民國身心障礙手冊影本
    ）、犯後態度、教育程度、經濟狀況、智識程度等一切情狀
    ，量處如主文所示之刑及諭知易科罰金之折算標準，以資懲
    儆。
五、應適用之法條：
（一）刑事訴訟法第299 條第1 項前段、第310 條之1 第1 項。
（二）毒品危害防制條例第10條第2 項，刑法第11條前段、第47
      條第1 項、第41條第1 項前段。
本案經檢察官劉昀到庭執行職務。
中    華    民    國   100    年    8     月    24    日
                    刑事第二庭  法  官  黃紀錄
以上正本證明與原本無異。
如不服本判決應於收受判決後10日內向本院提出上訴書狀，並應
敘述具體理由；其未敘述上訴理由者，應於上訴期間屆滿後20日
內向本院補提理由書（均須按他造當事人之人數附繕本）「切勿
逕送上級法院」。
中    華    民    國   100    年    8     月    24    日
                                書記官  戴仲敏
附錄論罪科刑法條：
毒品危害防制條例第10條
施用第一級毒品者，處 6 月以上 5 年以下有期徒刑。
施用第二級毒品者，處 3 年以下有期徒刑。